臺灣苗栗地方法院刑事判決　　　　　　　 99年度訴字第826號
公　訴　人　臺灣苗栗地方法院檢察署檢察官
被　　　告　鍾志偉
指定辯護人　張欽昌律師
上列被告因妨害性自主案件，經檢察官提起公訴（99年度偵緝字
第232 號），本院判決如下：
    主  文
鍾志偉犯強制性交未遂罪，累犯，處有期徒刑貳年捌月。
    事  實
一、前科資料：
    鍾志偉前於民國94年間因竊盜案件，經本院以94年度易字第
    492 號判處有期徒刑10月確定，又於94年間因放火案件，經
    本院以94年度訴字第423 號判處有期徒刑4 年6 月，提起上
    訴後，經臺灣高等法院臺中分院以95年度上訴字第554 號駁
    回上訴確定，上開2 罪經定應執行刑併減刑為有期徒刑2 年
    7 月確定，嗣於97年1 月27日因縮刑期滿執行完畢。（構成
    累犯）
二、本件事實：
    鍾志偉於97年12月25日至代號0000-0000A開設之卡拉OK店消
    費（店名、地址、年籍資料均詳卷，下稱A 女），於同日下
    午4 時許，鍾志偉要A 女進包廂結帳，趁同行友人均離去而
    A 女孤單1 人之情況下，竟基於強制性交之犯意，違反A 女
    之意願，強拉A 女不准離開包廂，並強行以自己之身體把A
    女全身壓在沙發上，並拉下A 女之內褲至大腿處，欲強行性
    交，因A 女一直反抗，並將內褲拉回，故鍾志偉並未得逞，
    僅隔著內褲撫摸A 女之下體，後因A 女不斷反抗而趁隙逃出
    包廂，鍾志偉接續上開強制性交之犯意，旋即追出並勒住A
    女之脖子，摀住A 女之口鼻，欲將A 女強拉回包廂強制性交
    ，因A 女不斷用腳敲打金屬製之樓梯、欄杆，發出聲響，引
    起其他客人之注意，鍾志偉始罷手逃離該卡拉OK店。嗣經A
    女報案後，而循線查獲上情。
三、案經A 女訴由苗栗縣警察局苗栗分局報請臺灣苗栗地方法院
    檢察署檢察官偵查起訴。
    理  由 
一、認定犯罪事實所憑之證據及理由：
  (一)下列證據均經合法調查，且雙方當事人均不爭執其證據能力
    ：
    1.被害人A 女於警詢之指述（詳偵卷第4 頁）。
    2.證人即被害人A 女於偵查中之證述（詳偵卷第22-23 頁、
      99年度偵緝字第232 號卷〈下稱偵緝卷〉第27-28 頁）。
    3.證人A 女於本院審理中之證述。( 詳本院卷第38- 40頁背
     面）
    4.被告於偵查中之供述（詳偵緝卷第22-23 頁）。
    5.被告於本院審理中之供述（詳本院卷第47-51頁）。
    6.現場及A 女受傷照片17張暨大千綜合醫院診斷證明書1 件
     （詳偵卷第7-8 頁、第9 頁彌封袋、第27頁彌封袋）。
  (二)斟酌證據認定事實：
    1.證人Ａ女於警詢之陳述，及偵、審中之證述，俱屬可信：
      (1)自外部形式觀之，Ａ女所經營卡拉OK店，被告之乾媽即
        係該店股東之一，且事件發生時，被告係來店消費之客
        人，在情誼上，Ａ女並無誣陷被告之動機；且Ａ女於本
        院證述時，固曾有情緒激動之情狀，惟其應詢時就事實
        之陳述流暢，語意堅定，並無停頓思索、步步為營之情
        形，顯見Ａ女之上開證述，係屬據實而言。
      (2)自內部實質觀之，Ａ女上揭歷次陳述，其主要情節互核
        均相符；就證述因被告對其施行強制行為而掙扎抵抗之
        情節，與上揭受傷照片（第6.項證據）顯示Ａ女鼻子、
        頸部、手肘、下臂、下肢及腳踝等部位之擦傷、紅腫或
        瘀青之情狀，互核相符；且與被告自陳有對Ａ女實施強
        制行為之供述亦相符。
      (3)小結：據上說明，本院認Ａ女之上開陳述、證述，均屬
        可信。
    2.客觀事實之認定：
      如事實欄所示被告對Ａ女所為之客觀行為，經Ａ女分別於
      警詢時陳述，及偵、審中一再證述甚詳，堪予認定。
    3.主觀犯意之認定：
      由以下被告所實施之客觀行為，足顯其係基於強制性交之
      犯意為本件之犯行：
      (1)被告一度強行以自己之身體把A 女全身壓在沙發上，並
        拉下A 女之內褲至大腿處。本院認此係準備強行性交之
        表徵。
      (2)被告既已在包廂內撫摸A 女之下體，後因A 女不斷反抗
        而趁隙逃出包廂，被告仍立即追出並勒住A 女之脖子，
        摀住A 女之口鼻，欲將A 女強拉回包廂。本院認此係被
        告之犯意不僅止於猥褻，而係有為強制性交之意。
    4.未遂之認定：
      被告雖已有壓制Ａ女於沙發上及拉下Ａ女內褲之行為，惟
      因Ａ女始終抵抗，致未達到性器接合之結果，自屬強制性
      交未遂。
  (三)不採被告辯解之理由：
    1.被告之辯解：
      (1)其雖有將A 女壓在包廂內沙發上之行為，惟並無如A 女
        於審理時證稱有脫去A 女內、外褲至大腿之行為；
      (2)其並無強吻A 女之行為。並稱於偵查程序中雖曾坦承有
        強吻A 女之行為一事，係其於訊問時並未仔細思考行為
        時之內容所為之陳述；
      (3)其於二樓樓梯間僅摀住A 女口鼻，並未掐住A 女頸部；
      (4)其行為當時並無性交之犯意，僅具猥褻之意圖等語。
    2.辯護人庭呈辯護意旨狀之辯解：(詳本院卷第55至58頁）
      (1)被告行為時並無姦淫之犯意，僅係強制猥褻之意圖；
      (2)被告否認有脫去A 女內褲之行為；
      (3)A 女之傷勢照片及診斷證明書未見A 女有因被告強脫內
        外褲而留有傷痕之顯示或記載；
      (4)縱有強脫褲子行為，並無確證足認被告有著手實施「性
        交」而未遂；
      (5)被告欲將A 女拉回包廂係求安撫或強脅不准聲張，非如
        公訴人所稱係前已強制猥褻既遂，其後之強暴行為當然
        係基於性交之目的所為等語。
    3.對被告及其辯護人之辯解不採信之理由：
      以上諸項辯解，其要點均指向被告主觀上僅有強制猥褻之
      犯意，而無強制性交犯意一事。惟如前述，上揭受傷照片
      （第6.項證據）顯示Ａ女鼻子、頸部、手肘、下臂、下肢
      及腳踝等部位均有擦傷、紅腫或瘀青等跡證，顯示Ａ女全
      身上下俱有抵抗之痕跡，足見當時被告之侵犯及Ａ女之抵
      抗均甚為激烈，此應係Ａ女為抵抗被告對其強制性交所實
      施之全面性壓制，所遺留之跡證，而非屬為抵抗強制猥褻
      僅須護衛身體少數重點部位，所導致之情況，加以如前述
      被告一度強行以自己之身體把A 女全身壓在沙發上，並拉
      下A 女之內褲至大腿處，而顯露出準備強行性交之表徵；
      及被告既已在包廂內撫摸A 女之下體，後因A 女不斷反抗
      而趁隙逃出包廂，被告仍立即追出，欲將A 女強拉回包廂
      ，而顯露出被告不以猥褻為滿足，而有進一步為性交行為
      之犯意。依以上說明，本院認被告及辯護人之辯解並不可
      採。
  (四)認定事實之結論：被告如事實欄所示之強制性交未遂犯行，
    應屬成立。
二、論罪科刑之理由
  (一)罪名：
    (1)按刑法第221 條第1 項之強制性交罪構成要件為「對於男
      女以強暴、脅迫、恐嚇、催眠術或其他違反其意願之方法
      而為性交」，又按刑法第25條所謂已著手於犯罪行為之實
      行，係指對於構成犯罪要件之行為，已開始實行者而言，
      最高法院30年上字第684 號判例參照。查被告所為上揭犯
      行，主觀上對A 女為強制性交行為均有所認識，並有意為
      之，而客觀上亦開始對A 女為強壓、強吻、脫去內外褲、
      撫摸下體及拉扯等違反A 女意願之強暴行為而開始強制性
      交罪構成要件行為之實行，依上開法條說明，足認被告已
      開始著手實行強制性交罪，殆無疑義。又被告已著手於強
      制性交行為之實行，惟因A 女激烈反抗而未得逞，為未遂
      犯。核被告所為，係犯刑法第221 條第1 項、第2 項之強
      制性交未遂罪。
    (2)不另論罪之說明：
      被告於上揭強制性交之進行中雖有妨害被害人Ａ女之行動
      自由及傷害被害人Ａ女之行為，惟既均於強制性交之行為
      進行中所實施，均屬實施強制手段之通常結果，自應包括
      於強制性交罪之構成要件之內，不另論以妨害自由、傷害
      罪。另被告為本件強制性交犯行之過程中所為強制猥褻之
      低度行為，為強制性交之高度行為所吸收，亦不另論罪。
    (3)累犯加重：
      被告有事實欄首段所載受刑之宣告及執行情形，此有臺灣
      高等法院被告前案紀錄表在卷可稽，其於徒刑執行完畢後
      5 年內，故意再犯本件有期徒刑以上之罪，為累犯，應依
      刑法第47條第1 項加重其刑。
    (4)被告已著手於強制性交行為之實行，惟因A 女抵抗而未得
      逞，為未遂犯，應依刑法第25條規定按既遂罪之刑而減輕
      之。
    (5)依刑法第71條第1 項規定，先加後減。
  (二)量刑理由之說明：
    審酌被告為圖逞慾而犯本罪，致使被害人之身心遭受嚴重傷
    害，及被告係於酒後思慮欠週之情況下犯本罪，又被告坦承
    部分行為等一切情狀，爰量處如主文所示之刑，以示懲儆。
三、末按刑法第91條之1 有關強制治療處分之規定，業於94年2
    月2 日修正公佈，並於95年7 月1 日施行，同條第1 項規定
    ：「犯第221 條至第227 條、第228 條、第229 條、第230
    條、第234 條、第332 條第2 項第2 款、第334 條第2 款、
    第348 條第2 項第1 款及其特別法之罪，而有下列情形之一
    者，得令入相當處所，施以強制治療：一、徒刑執行期滿前
    ，於接受輔導或治療後，經鑑定、評估，認有再犯之危險者
    。二、依其他法律規定，於接受身心治療或輔導教育後，經
    鑑定、評估，認有再犯之危險者」，已將刑前治療改為刑後
    治療，被告於本件犯行之行為時點係在前揭修法之後，是應
    於被告徒刑執行期滿前，於接受輔導或治療後，經鑑定、評
    估，認為有再犯之危險者，再施以強制治療，附此敘明。
四、適用之法律：
  (一)刑事訴訟法第299 條第1 項前段。
  (二)刑法第25條、第47條第1 項、第221 條第1 項、第2 項。
本案經檢察官張文傑到庭執行職務。
中    華    民    國   100    年    3     月    31    日
               刑事第二庭  審判長法  官  楊 清 益
                                 法  官  林 靜 雯
                                 法  官  蔡 志 宏
本件正本證明與原本無異。                                
如不服本判決應於收受判決後10日內向本院提出上訴書狀，並應
敘述具體理由。其未敘述上訴理由者，應於上訴期間屆滿後20日
內向本院補提理由書( 均須按他造當事人之人數附繕本) 「切勿
逕送上級法院」。告訴人或被害人如對本判決不服者，應具備理
由請求檢察官上訴，其上訴期間之計算係以檢察官收受判決正本
之日期為準。                                            
                                 書記官  廖 仲 一            
中    華    民    國   100    年    4     月    1     日

附錄本件論罪科刑法條
刑法第221 條第2 項、第1 項
對於男女以強暴、脅迫、恐嚇、催眠術或其他違反其意願之方法
而為性者，處三年以上十年以下有期徒刑。
前項之未遂犯罰之。